臺灣臺中地方法院刑事判決            100年度交易字第504號
公  訴  人  臺灣臺中地方法院檢察署檢察官
被      告  雲欽沼
上列被告因公共危險案件，經檢察官聲請簡易判決處刑（100年
度速偵字第2077號），本院沙鹿簡易庭認不宜以簡易判決處刑（
100年度沙交簡字第405號），移由本院刑事庭依通常程序審理，
本院判決如下：
    主    文
雲欽沼服用酒類，不能安全駕駛動力交通工具而駕駛，處有期徒
刑陸月，如易科罰金，以新臺幣壹仟元折算壹日。
    犯罪事實
一、雲欽沼自民國100年4月24日晚上10時許起至同日晚上11時許
    止，在臺中市○○區○○路某小吃部內，飲用啤酒後，已達
    不能安全駕駛動力交通工具之程度，竟仍即駕駛車牌號碼YI
    -9256號自用小客車欲返家。嗣於100年4月25日凌晨1時15分
    許，行經臺中市○○區○○路與三民路口時，因行車忽快忽
    慢、搖擺不定而為警攔查，經警對其測得其呼氣中酒精濃度
    達每公升0.98毫克，而查獲上情。
二、案經臺中市政府警察局清水分局移送臺灣臺中地方法院檢察
    署檢察官偵查起訴。
    理    由
一、上揭犯罪事實，業據被告雲欽沼迭於警詢、偵查中及本院審
    理時均自白不諱，復有職務報告、當事人酒精測定紀錄表、
    刑法第一百八十五條之三案件測試觀察紀錄表、汽機車駕駛
    人酒後生理協調平衡檢測紀錄表及臺中市警察局舉發違反道
    路交通管理事件通知單等在卷可憑，足認被告自白確與事實
    相符。
二、按酒精對人體之作用，因個人體質而有不同，究需飲用多少
    數量之酒類或呼氣及血液中酒精含量達如何之濃度始為不能
    安全駕駛，尚難為一致之規定，此亦刑法未以飲酒數量或呼
    氣及血液中酒精含量濃度，作為酒後不能安全駕駛動力交通
    工具而駕駛之公共危險罪構成要件之故，自應以行為人酒後
    之實際駕駛行為、反應、精神狀態等客觀可察之狀況資為判
    斷。本件被告坦認於駕車前確有飲用酒類之事實，且其因駕
    駛忽快忽慢、搖擺不定而為警攔檢盤查後，經警對其施以呼
    氣式酒精濃度測試，所測量呼氣中酒精濃度為每公升0.98毫
    克，已達道路交通安全規則第114條第2款所定吐氣所含酒精
    濃度超過每公升0.25毫克而不得駕車之程度3倍以上，顯具
    相當之危險性。再參酌德國、美國之認定標準，對於呼氣酒
    精濃度已達每公升0.55毫克時，就人之生理方面，已產生視
    覺反應遲鈍、影像不能集中，同時不能看清前方路況及車旁
    照後鏡等狀況，其肇事率為一般正常人之10倍，認已達「不
    能安全駕駛」之標準，此亦有法務部於88年5月10日邀集交
    通部、行政院衛生署、內政部警政署、中央警察大學等單位
    相關人員召開之研商訂定刑法第一百八十五條之三服用毒品
    、麻醉藥品、酒類或其他相類之物，不能安全駕駛交通工具
    之認定標準會議結論可參。另參酌被告飲酒後駕駛上開自用
    小客車忽快忽慢、搖擺不定，經警訊問時，並有多語之情形
    ，另經對其施以酒後生理協調平衡檢測，即命其在兩同心圓
    間畫圈而有不連續之情形，有職務報告、刑法第一百八十五
    條之三案件測試觀察紀錄表及汽機車駕駛人酒後生理協調平
    衡檢測紀錄表附於警卷可按，綜上各情相互以參，足認被告
    係因酒後受酒精影響致其注意能力減退而無法妥適駕車，故
    其當時已達不能安全駕駛動力交通工具之狀態之事實，已堪
    認定。是本案事證明確，被告犯行堪以認定，應予依法論科
    。
三、核被告雲欽沼所為，係犯刑法第185條之3服用酒類不能安全
    駕駛動力交通工具而駕駛之公共危險罪。爰審酌被告對於酒
    精成分對人之意識能力具有不良影響，酒後駕車對一般往來
    之公眾及駕駛人自身皆具有高度危險性，當有所悉，既漠視
    自己安危，尤枉顧公眾安全，而於服用酒類後之呼氣中酒精
    濃度達每公升0.98毫克，已處於不能安全駕駛動力交通工具
    之狀態仍駕駛車輛，對行車安全已生危害，自應予以相當之
    非難，且參被告前於89年間，因酒後駕車之公共危險案件，
    經本院判處有期徒刑5月確定並已執行完畢；又於98年間，
    因酒後駕車之公共危險案件，經臺灣臺中地方法院檢察署檢
    察官為緩起訴處分在案；復於99年間，又因酒後駕車之公共
    危險案件，經本院以100年度沙交簡字第27號判處有期徒刑6
    月確定等情，有臺灣高等法院被告前案紀錄表可按，其猶未
    能記取教訓，再犯本案，對社會大眾之行車安全已構成相當
    之危險，自應予相當之非難，並考量被告犯後坦承犯行，尚
    有悔意等情，另檢察官以被告前案（100年度沙交簡字第27
    號）業經本院判處有期徒刑6月確定，認不宜判處有期徒刑6
    月以下等語，本院審酌前案被告因酒後駕車，而與案外人林
    介民發生車禍，經測得酒精濃度為每公升1.02毫克，有該案
    判決書在卷可憑，其情節較本案為重，檢察官求處有期徒刑
    6月以上，稍嫌過重等一切情狀，量處如主文所示之刑，並
    諭知易科罰金之折算標準。
據上論斷，依刑事訴訟法第452條、第299條第1項前段，刑法第1
85條之3、第41條第1項前段，施行法第1條之1第1項，判決如主
文。
本案經檢察官張富鈞到庭執行職務。
中    華    民    國    100    年     7      月   28    日
                    刑事第八庭  法  官  李慧瑜
以上正本證明與原本無異。
如不服本判決，應於收受送達後十日內向本院提出上訴書狀（應
敘述具體理由並附繕本）。
上訴書狀如未敘述理由，應於上訴期間屆滿後二十日內補提理由
書於本院。
中    華    民    國  100    年    7    月    28    日
                                書記官  張雅慧
附錄論罪科刑法條
中華民國刑法第185條之3
服用毒品、麻醉藥品、酒類或其他相類之物，不能安全駕駛動力
交通工具而駕駛者，處一年以下有期徒刑、拘役或科或併科十五
萬元以下罰金。